---
title: "Copa"
author: "Pedro Lira"
date: "18 de junho de 2018"
output: html_document
---

```{r setup, include=FALSE}
knitr::opts_chunk$set(echo = TRUE)
library(tidyverse)
library(cluster)
library(ggplot2)
```
#Os dados

Já pensou ter dados de todas as partidas de futebol da FIFA? Já é realidade.
Entretanto não queremos saber de todos os times. Queremos saber do _futuro único time hexa_ Brasil. 

```{r warning=FALSE, echo=FALSE}
games = read_csv("data/international-football.csv")
jogos_brasil = games %>%
   filter(home_team == "Brazil" | away_team == "Brazil") %>%
   mutate(time1 = "Brazil",
          time2 = if_else(home_team == "Brazil", away_team, home_team),
          score1 = if_else(home_team == "Brazil", home_score, away_score),
          score2 = if_else(home_team == "Brazil", away_score, home_score)
   )

jogos_brasil
```

Para isso então, filtramos os jogos do Brasil e deles geramos uma tabela agrupando as vitórias, derrotas e empates para cada time.

```{r}
historicos = jogos_brasil %>%
   group_by(time2) %>%
   summarise(
       jogos = n(),
       ganhou = sum(score1 > score2) / n(),
       empatou = sum(score1 == score2) / n(),
       perdeu = sum(score1 < score2) / n()
       )

historicos
```

Certo, essa tabela é útil mas... como vamos entender algo?

### Agrupamento

Queremos descobrir quais são os times:
- Freguêses: o que o Brasil mais vence;
- Carrascos: o que o Brasil mais perde;
- Café-com-Leite: nem lá, nem cá - muitos empates.

Para isso, queremos dividir em 3 cluster.
Selecionamos as variáveis `perdeu`,`ganhou`,`empatou`. 

```{r}
h = historicos %>% 
    as.data.frame() %>% 
    mutate_at(vars(ganhou, 
                   jogos,
                   perdeu,
                   empatou), 
              funs(scale)) %>%
    select(ganhou,perdeu,empatou) %>%
    kmeans(3, nstart=100)

```

Resultando no seguinte agrupamento:

```{r}
a <- autoplot(h, data=historicos, frame = TRUE)

ggplotly(a)
```